---
title: "Transcript-Econ"
output: 
  flexdashboard::flex_dashboard:
    theme: "simplex"
---

```{r setup, include=FALSE}
library(flexdashboard)
library(dplyr)
```


```{r}
load("C:/Users/SHIUAN/Downloads/finalProject.Rda")

gradeData2=select(gradeData,
       -授課語言,-科目代碼,-班別,學年)
gradeData2$上課時間及教室=substr(
  gradeData2$上課時間及教室,1,6)
gradeData2$星期=substr(
  gradeData2$上課時間及教室,3,3)
gradeData2$節次=substr(
  gradeData2$上課時間及教室,4,6)

gradeData2=gradeData2[-11]
colnames(gradeData2)=c("系級","學期成績","科目名稱",
                       "學分數","開課系所","修課人數",
                       "授課老師","學年","學期",
                       "選修別","星期","節次")
gradeData2$科目名稱=gsub("國文：經典閱讀與詮釋", "國文",
                     gradeData2$科目名稱)

Econ=gradeData2[grepl("經濟學",gradeData2$系級),]
Econ_all=select(Econ,
       學年,學期,科目名稱,選修別,授課老師,學分數,學期成績)
Econ1=Econ_all[grepl("100",Econ_all$學年),][-1]
rownames(Econ1)=NULL
Econ2=Econ_all[grepl("101",Econ_all$學年),][-1]
rownames(Econ2)=NULL
Econ3=Econ_all[grepl("102",Econ_all$學年),][-1]
rownames(Econ3)=NULL
Econ4=Econ_all[grepl("103",Econ_all$學年),][-1]
rownames(Econ4)=NULL
Econ11=Econ1[grepl("1",Econ1$學期),][-1]
Econ12=Econ1[grepl("2",Econ1$學期),][-1]
Econ21=Econ2[grepl("1",Econ2$學期),][-1]
Econ22=Econ2[grepl("2",Econ2$學期),][-1]
Econ31=Econ3[grepl("1",Econ3$學期),][-1]
Econ32=Econ3[grepl("2",Econ3$學期),][-1]
Econ41=Econ4[grepl("1",Econ4$學期),][-1]
Econ42=Econ4[grepl("2",Econ4$學期),][-1]
rownames(Econ_all)=NULL
rownames(Econ12)=NULL
rownames(Econ21)=NULL
rownames(Econ22)=NULL
rownames(Econ31)=NULL
rownames(Econ32)=NULL
rownames(Econ41)=NULL
rownames(Econ42)=NULL
rownames(Econ11)=NULL
rownames(Econ12)=NULL
rownames(Econ21)=NULL
rownames(Econ22)=NULL
rownames(Econ31)=NULL
rownames(Econ32)=NULL
rownames(Econ41)=NULL
rownames(Econ42)=NULL




##全部
Econ_all_加權=Econ_all[6]*Econ_all[7]
Econ_all_必=Econ_all[grepl("必",Econ_all$選修別),]
Econ_all_必_加權=Econ_all_必[6]*Econ_all_必[7]
Econ_all_選=Econ_all[grepl("選",Econ_all$選修別),]
Econ_all_選_加權=Econ_all_選[6]*Econ_all_選[7]
Econ_all_通=Econ_all[grepl("通",Econ_all$選修別),]
Econ_all_通_加權=Econ_all_通[6]*Econ_all_通[7]


##第一學年
Econ1_加權=Econ1[5]*Econ1[6]
Econ1_必=Econ1[grepl("必",Econ1$選修別),]
Econ1_必_加權=Econ1_必[5]*Econ1_必[6]
Econ1_選=Econ1[grepl("選",Econ1$選修別),]
Econ1_選_加權=Econ1_選[5]*Econ1_選[6]
Econ1_通=Econ1[grepl("通",Econ1$選修別),]
Econ1_通_加權=Econ1_通[5]*Econ1_通[6]

##第二學年
Econ2_加權=Econ2[5]*Econ2[6]
Econ2_必=Econ2[grepl("必",Econ2$選修別),]
Econ2_必_加權=Econ2_必[5]*Econ2_必[6]
Econ2_選=Econ2[grepl("選",Econ2$選修別),]
Econ2_選_加權=Econ2_選[5]*Econ2_選[6]
Econ2_通=Econ2[grepl("通",Econ2$選修別),]
Econ2_通_加權=Econ2_通[5]*Econ2_通[6]

##第三學年
Econ3_加權=Econ3[5]*Econ3[6]
Econ3_必=Econ3[grepl("必",Econ3$選修別),]
Econ3_必_加權=Econ3_必[5]*Econ3_必[6]
Econ3_選=Econ3[grepl("選",Econ3$選修別),]
Econ3_選_加權=Econ3_選[5]*Econ3_選[6]
Econ3_通=Econ3[grepl("通",Econ3$選修別),]
Econ3_通_加權=Econ3_通[5]*Econ3_通[6]

##第四學年
Econ4_加權=Econ4[5]*Econ4[6]
Econ4_必=Econ4[grepl("必",Econ4$選修別),]
Econ4_必_加權=Econ4_必[5]*Econ4_必[6]
Econ4_選=Econ4[grepl("選",Econ4$選修別),]
Econ4_選_加權=Econ4_選[5]*Econ4_選[6]
Econ4_通=Econ4[grepl("通",Econ4$選修別),]
Econ4_通_加權=Econ4_通[5]*Econ4_通[6]

###學期
Econ11_加權=Econ11[4]*Econ11[5]
Econ11_必=Econ11[grepl("必",Econ11$選修別),]
Econ11_必_加權=Econ11_必[4]*Econ11_必[5]
Econ11_選=Econ11[grepl("選",Econ11$選修別),]
Econ11_選_加權=Econ11_選[4]*Econ11_選[5]
Econ11_通=Econ11[grepl("通",Econ11$選修別),]
Econ11_通_加權=Econ11_通[4]*Econ11_通[5]

Econ12_加權=Econ12[4]*Econ12[5]
Econ12_必=Econ12[grepl("必",Econ12$選修別),]
Econ12_必_加權=Econ12_必[4]*Econ12_必[5]
Econ12_選=Econ12[grepl("選",Econ12$選修別),]
Econ12_選_加權=Econ12_選[4]*Econ12_選[5]
Econ12_通=Econ12[grepl("通",Econ12$選修別),]
Econ12_通_加權=Econ12_通[4]*Econ12_通[5]

Econ21_加權=Econ21[4]*Econ21[5]
Econ21_必=Econ21[grepl("必",Econ21$選修別),]
Econ21_必_加權=Econ21_必[4]*Econ21_必[5]
Econ21_選=Econ21[grepl("選",Econ21$選修別),]
Econ21_選_加權=Econ21_選[4]*Econ21_選[5]
Econ21_通=Econ21[grepl("通",Econ21$選修別),]
Econ21_通_加權=Econ21_通[4]*Econ21_通[5]

Econ22_加權=Econ22[4]*Econ22[5]
Econ22_必=Econ22[grepl("必",Econ22$選修別),]
Econ22_必_加權=Econ22_必[4]*Econ22_必[5]
Econ22_選=Econ22[grepl("選",Econ22$選修別),]
Econ22_選_加權=Econ22_選[4]*Econ22_選[5]
Econ22_通=Econ22[grepl("通",Econ22$選修別),]
Econ22_通_加權=Econ22_通[4]*Econ22_通[5]

Econ31_加權=Econ31[4]*Econ31[5]
Econ31_必=Econ31[grepl("必",Econ31$選修別),]
Econ31_必_加權=Econ31_必[4]*Econ31_必[5]
Econ31_選=Econ31[grepl("選",Econ31$選修別),]
Econ31_選_加權=Econ31_選[4]*Econ31_選[5]
Econ31_通=Econ31[grepl("通",Econ31$選修別),]
Econ31_通_加權=Econ31_通[4]*Econ31_通[5]

Econ32_加權=Econ32[4]*Econ32[5]
Econ32_必=Econ32[grepl("必",Econ32$選修別),]
Econ32_必_加權=Econ32_必[4]*Econ32_必[5]
Econ32_選=Econ32[grepl("選",Econ32$選修別),]
Econ32_選_加權=Econ32_選[4]*Econ32_選[5]
Econ32_通=Econ32[grepl("通",Econ32$選修別),]
Econ32_通_加權=Econ32_通[4]*Econ32_通[5]

Econ41_加權=Econ41[4]*Econ41[5]
Econ41_必=Econ41[grepl("必",Econ41$選修別),]
Econ41_必_加權=Econ41_必[4]*Econ41_必[5]
Econ41_選=Econ41[grepl("選",Econ41$選修別),]
Econ41_選_加權=Econ41_選[4]*Econ41_選[5]
Econ41_通=Econ41[grepl("通",Econ41$選修別),]
Econ41_通_加權=Econ41_通[4]*Econ41_通[5]

Econ42_加權=Econ42[4]*Econ42[5]
Econ42_必=Econ42[grepl("必",Econ42$選修別),]
Econ42_必_加權=Econ42_必[4]*Econ42_必[5]
Econ42_選=Econ42[grepl("選",Econ42$選修別),]
Econ42_選_加權=Econ42_選[4]*Econ42_選[5]
Econ42_通=Econ42[grepl("通",Econ42$選修別),]
Econ42_通_加權=Econ42_通[4]*Econ42_通[5]
```

```{r}
load("Econ_f1.Rda")
load("Econ_f2.Rda")
load("Econ_f3.Rda")
load("Econ_f4.Rda")

load("Econ_f11.Rda")
load("Econ_f12.Rda")
load("Econ_f21.Rda")
load("Econ_f22.Rda")
load("Econ_f31.Rda")
load("Econ_f32.Rda")
load("Econ_f41.Rda")
load("Econ_f42.Rda")

load("fEcon1.Rda")
load("fEcon2.Rda")
load("fEcon3.Rda")
load("fEcon4.Rda")

load("fEcon1_credit.Rda")
load("fEcon2_credit.Rda")
load("fEcon3_credit.Rda")
load("fEcon4_credit.Rda")

load("dEcon1_credit.Rda")
load("dEcon2_credit.Rda")
load("dEcon3_credit.Rda")
load("dEcon4_credit.Rda")
```

```{r}
dEcon1=fEcon1*100
dEcon1$學期=dEcon1$學期/100
dEcon1=dEcon1[-1]
dEcon1=rbind(dEcon1,dEcon1[2,]-dEcon1[1,])
dEcon1=t(dEcon1)
colnames(dEcon1)=c(1,2,"進步幅度")

dEcon2=fEcon2*100
dEcon2$學期=dEcon2$學期/100
dEcon2=dEcon2[-1]
dEcon2=rbind(dEcon2,dEcon2[2,]-dEcon2[1,])
dEcon2=t(dEcon2)
colnames(dEcon2)=c(1,2,"進步幅度")

dEcon3=fEcon3*100
dEcon3$學期=dEcon3$學期/100
dEcon3=dEcon3[-1]
dEcon3=rbind(dEcon3,dEcon3[2,]-dEcon3[1,])
dEcon3=t(dEcon3)
colnames(dEcon3)=c(1,2,"進步幅度")

dEcon4=fEcon4*100
dEcon4$學期=dEcon4$學期/100
dEcon4=dEcon4[-1]
dEcon4=rbind(dEcon4,dEcon4[2,]-dEcon4[1,])
dEcon4=t(dEcon4)
colnames(dEcon4)=c(1,2,"進步幅度")
```




歷年成績 {data-icon="fa-bar-chart"}
=====================================
Column {.tabset }
-------------------------------------
### 四年總結
```{r }
cat("您總共修了",nrow(Econ_all),"門課，\n 共",
    sum(Econ_all$學分數),"學分，\n 總平均為",
    sum(Econ_all_加權)/sum(Econ_all$學分數),"分;\n其中，修了\n ",sum(Econ_all_必$選修別=="必"),"門必修，\n   共",
    sum(Econ_all_必$學分數),"學分，\n   平均為",
    sum(Econ_all_必_加權)/sum(Econ_all_必$學分數),"分;\n ",sum(Econ_all_選$選修別=="選"),"門選修，\n   共",
    sum(Econ_all_選$學分數),"學分，\n   平均為",
    sum(Econ_all_選_加權)/sum(Econ_all_選$學分數),"分;\n ",sum(Econ_all_通$選修別=="通"),"門通識，\n   共",
    sum(Econ_all_通$學分數),"學分，\n   平均為",
    sum(Econ_all_通_加權)/sum(Econ_all_通$學分數),"分。")

cat("102學年度上學期的學期成績最高，而100學年度上學期的學期成績最低。")


cat("其中，星期二和星期四的課最多，而星期一最少；
    5~6節的課最多，而1~2節最少。")
```

### 成績單
```{r}
DT::datatable(Econ_all, options = list( bPaginate = FALSE))
```

Column {.tabset}
-------------------------------------
### 各學期平均
```{r}
學期 <- c('1','2','3','4','5','6','7','8')
平均分數 <- c(66.1,72.30,74.70,76.68,86.5,78.24,82.23,85.2)
dEcon <- data.frame(學期 = 學期, 平均分數 = 平均分數)
library(ggplot2)
fEcon_all=ggplot(dEcon,aes(x=學期,y=平均分數,group=1)) +
			geom_line(size =0.8,color="#EA0000")+ 
				geom_point(size=1,color="#EA0000")+
  theme(plot.background = element_rect(colour = "black",
                                       size = 3,
                                       fill ="#C4E1FF"),
        axis.title.y = element_text(angle = 0,vjust=1,
                                    margin = margin(r = -15)),
        plot.margin = unit(c(0.2, 0.2, 0.2, 0.2), "inches"))
library(plotly)
ggplotly(fEcon_all)
```

### 趣味小統計-星期
```{r}
星期 <- c('一','二','三','四','五')
次數 <- c(9,16,12,16,14)
dEcon_wd <- data.frame(星期 = 星期, 次數 = 次數)
library(ggplot2)
fEcon_wd=ggplot(dEcon_wd, aes(x=星期, y=次數)) + geom_bar(stat="identity",fill="#0080FF")+theme(plot.background = element_rect(colour = "black",
    size = 3,
    fill ="#C4E1FF"))
library(plotly)
ggplotly(fEcon_wd)
```

### 趣味小統計-節次
```{r}
節次 <- c("1~2","2~4","3~4","5~6","5~7","6~8","7~8","7~9")
次數 <- c(3,13,15,15,5,2,12,2 )
dEcon_t <- data.frame(節次 = 節次, 次數 = 次數)
library(ggplot2)
fEcon_t=ggplot(dEcon_t, aes(x=節次, y=次數)) +
  geom_bar(stat="identity",fill="#0080FF")+
  theme(plot.background = element_rect(colour = "black",
    size = 3,
    fill ="#C4E1FF"))
library(plotly)
ggplotly(fEcon_t)

```


全學年 {data-navmenu="100學年度"}
=====================================

Column {.tabset }
-------------------------------------

### 本年度小結

```{r}
cat("您總共修了",nrow(Econ1),"門課，\n 共",
    sum(Econ1$學分數),"學分，\n 總平均為",
    sum(Econ1_加權)/sum(Econ1$學分數),"分;\n\n其中，修了\n ",sum(Econ1_必$選修別=="必"),"門必修，\n   共",
    sum(Econ1_必$學分數),"學分，\n   平均為",
    sum(Econ1_必_加權)/sum(Econ1_必$學分數),"分;\n ",sum(Econ1_選$選修別=="選"),"門選修，\n   共",
    sum(Econ1_選$學分數),"學分，\n   平均為",
    sum(Econ1_選_加權)/sum(Econ1_選$學分數),"分;\n ",sum(Econ1_通$選修別=="通"),"門通識。")
```

### 成績單

```{r}
DT::datatable(Econ1, options = list( bPaginate = FALSE)) 
```


### 進步幅度(成績單)
```{r}
DT::datatable(dEcon1, options = list( bPaginate = FALSE)) 
```

### 畢業進度(成績單)
```{r}
DT::datatable(dEcon1_credit, options = list( bPaginate = FALSE)) 
```


Column {.tabset}
---------------------------
### 進步幅度(雷達圖)
```{r}
Econ_f1
```

### 畢業進度
```{r}
fEcon1_credit
```

### 說明
```{r}
cat("1.在本年度上學期時，微積分不及格，\n計入學期小結、年度小結中的課程級學分，但不記入畢業學分。\n2.在畢業進度(雷達圖)中，若該部分之學分超過所需之畢業學分，將以100%計算。\n3.全學年之進步幅度(雷達圖)僅使用上下學期有重複修習的課程。")
```

第一學期 {data-navmenu="100學年度"}
=====================================

Column {.tabset }
---------------------------
### 學期小結
```{r }
cat("您總共修了",nrow(Econ11),"門課，\n 共",
    sum(Econ11$學分數),"學分，\n 總平均為",
    sum(Econ11_加權)/sum(Econ11$學分數),"分;\n\n其中，修了\n ",sum(Econ11_必$選修別=="必"),"門必修，\n   共",
    sum(Econ11_必$學分數),"學分，\n   平均為",
    sum(Econ11_必_加權)/sum(Econ11_必$學分數),"分;\n ",sum(Econ11_選$選修別=="選"),"門選修，\n   共",
    sum(Econ11_選$學分數),"學分，\n   平均為",
    sum(Econ11_選_加權)/sum(Econ11_選$學分數),"分;\n ",sum(Econ11_通$選修別=="通"),"門通識。")
```

### 成績單
```{r}
DT::datatable(Econ11, options = list( bPaginate = FALSE)) 
```

Column 
---------------------------
### 雷達圖
```{r}
Econ_f11
```



第二學期 {data-navmenu="100學年度"}
=====================================
Column {.tabset }
---------------------------
### 學期小結
```{r }
cat("您總共修了",nrow(Econ12),"門課，\n 共",
    sum(Econ12$學分數),"學分，\n 總平均為",
    sum(Econ12_加權)/sum(Econ12$學分數),"分;\n\n其中，修了\n ",sum(Econ12_必$選修別=="必"),"門必修，\n   共",
    sum(Econ12_必$學分數),"學分，\n   平均為",
    sum(Econ12_必_加權)/sum(Econ12_必$學分數),"分;\n ",sum(Econ12_選$選修別=="選"),"門選修，\n   共",
    sum(Econ12_選$學分數),"學分，\n   平均為",
    sum(Econ12_選_加權)/sum(Econ12_選$學分數),"分;\n ",sum(Econ12_通$選修別=="通"),"門通識。")
```

### 成績單
```{r}
DT::datatable(Econ12, options = list( bPaginate = FALSE)) 
```

Column 
---------------------------
### 雷達圖
```{r}
Econ_f12
```



全學年 {data-navmenu="101學年度"}
=====================================
Column {.tabset }
-------------------------------------

### 本年度小結

```{r}
cat("您總共修了",nrow(Econ2),"門課，\n 共",
    sum(Econ2$學分數),"學分，\n 總平均為",
    sum(Econ2_加權)/sum(Econ2$學分數),"分;\n\n其中，修了\n ",sum(Econ2_必$選修別=="必"),"門必修，\n   共",
    sum(Econ2_必$學分數),"學分，\n   平均為",
    sum(Econ2_必_加權)/sum(Econ2_必$學分數),"分;\n ",sum(Econ2_選$選修別=="選"),"門選修，\n   共",
    sum(Econ2_選$學分數),"學分，\n   平均為",
    sum(Econ2_選_加權)/sum(Econ2_選$學分數),"分;\n ",sum(Econ2_通$選修別=="通"),"門通識，\n   共",
    sum(Econ2_通$學分數),"學分，\n   平均為",
    sum(Econ2_通_加權)/sum(Econ2_通$學分數),"分。")
```

### 成績單

```{r}
DT::datatable(Econ2, options = list( bPaginate = FALSE)) 
```


### 進步幅度(成績單)
```{r}
DT::datatable(dEcon2, options = list( bPaginate = FALSE)) 
```

### 畢業進度(成績單)
```{r}
DT::datatable(dEcon2_credit, options = list( bPaginate = FALSE)) 
```


Column {.tabset }
---------------------------
### 進步幅度(雷達圖)
```{r}
Econ_f2
```

### 畢業進度
```{r}
fEcon2_credit
```


第一學期 {data-navmenu="101學年度"}
=====================================
Column {.tabset }
---------------------------
### 學期小結
```{r }
cat("您總共修了",nrow(Econ21),"門課，\n 共",
    sum(Econ21$學分數),"學分，\n 總平均為",
    sum(Econ21_加權)/sum(Econ21$學分數),"分;\n\n其中，修了\n ",sum(Econ21_必$選修別=="必"),"門必修，\n   共",
    sum(Econ21_必$學分數),"學分，\n   平均為",
    sum(Econ21_必_加權)/sum(Econ21_必$學分數),"分;\n ",sum(Econ21_選$選修別=="選"),"門選修，\n   共",
    sum(Econ21_選$學分數),"學分，\n   平均為",
    sum(Econ21_選_加權)/sum(Econ21_選$學分數),"分;\n ",sum(Econ21_通$選修別=="通"),"門通識，\n   共",
    sum(Econ21_通$學分數),"學分，\n   平均為",
    sum(Econ21_通_加權)/sum(Econ21_通$學分數),"分。")
```

### 成績單
```{r}
DT::datatable(Econ21, options = list( bPaginate = FALSE)) 
```

Column 
---------------------------
### 雷達圖
```{r}
Econ_f21
```



第二學期 {data-navmenu="101學年度"}
=====================================
Column {.tabset }
---------------------------
### 學期小結
```{r }
cat("您總共修了",nrow(Econ22),"門課，\n 共",
    sum(Econ22$學分數),"學分，\n 總平均為",
    sum(Econ22_加權)/sum(Econ22$學分數),"分;\n\n其中，修了\n ",sum(Econ22_必$選修別=="必"),"門必修，\n   共",
    sum(Econ22_必$學分數),"學分，\n   平均為",
    sum(Econ22_必_加權)/sum(Econ22_必$學分數),"分;\n ",sum(Econ22_選$選修別=="選"),"門選修，\n   共",
    sum(Econ22_選$學分數),"學分，\n   平均為",
    sum(Econ22_選_加權)/sum(Econ22_選$學分數),"分;\n ",sum(Econ22_通$選修別=="通"),"門通識，\n   共",
    sum(Econ22_通$學分數),"學分，\n   平均為",
    sum(Econ22_通_加權)/sum(Econ22_通$學分數),"分。")
```

### 成績單
```{r}
DT::datatable(Econ22, options = list( bPaginate = FALSE)) 
```

Column 
---------------------------
### 雷達圖
```{r}
Econ_f22
```


全學年 {data-navmenu="102學年度"}
=====================================
Column {.tabset }
-------------------------------------

### 本年度小結

```{r}
cat("您總共修了",nrow(Econ3),"門課，\n 共",
    sum(Econ3$學分數),"學分，\n 總平均為",
    sum(Econ3_加權)/sum(Econ3$學分數),"分;\n\n其中，修了\n ",sum(Econ3_必$選修別=="必"),"門必修，\n   共",
    sum(Econ3_必$學分數),"學分，\n   平均為",
    sum(Econ3_必_加權)/sum(Econ3_必$學分數),"分;\n ",sum(Econ3_選$選修別=="選"),"門選修，\n   共",
    sum(Econ3_選$學分數),"學分，\n   平均為",
    sum(Econ3_選_加權)/sum(Econ3_選$學分數),"分;\n ",sum(Econ3_通$選修別=="通"),"門通識，\n   共",
    sum(Econ3_通$學分數),"學分，\n   平均為",
    sum(Econ3_通_加權)/sum(Econ3_通$學分數),"分。")
```

### 成績單

```{r}
DT::datatable(Econ3, options = list( bPaginate = FALSE)) 
```


### 進步幅度(成績單)
```{r}
DT::datatable(dEcon3, options = list( bPaginate = FALSE)) 
```

### 畢業進度(成績單)
```{r}
DT::datatable(dEcon3_credit, options = list( bPaginate = FALSE)) 
```


Column {.tabset }
---------------------------
### 進步幅度(雷達圖)
```{r}
Econ_f3
```

### 畢業進度
```{r}
fEcon3_credit
```


第一學期 {data-navmenu="102學年度"}
=====================================
Column {.tabset }
---------------------------
### 學期小結
```{r }
cat("您總共修了",nrow(Econ31),"門課，\n 共",
    sum(Econ31$學分數),"學分，\n 總平均為",
    sum(Econ31_加權)/sum(Econ31$學分數),"分;\n\n其中，修了\n ",sum(Econ31_必$選修別=="必"),"門必修，\n   共",
    sum(Econ31_必$學分數),"學分，\n   平均為",
    sum(Econ31_必_加權)/sum(Econ31_必$學分數),"分;\n ",sum(Econ31_選$選修別=="選"),"門選修，\n   共",
    sum(Econ31_選$學分數),"學分，\n   平均為",
    sum(Econ31_選_加權)/sum(Econ31_選$學分數),"分;\n ",sum(Econ31_通$選修別=="通"),"門通識，\n   共",
    sum(Econ31_通$學分數),"學分，\n   平均為",
    sum(Econ31_通_加權)/sum(Econ31_通$學分數),"分。")
```

### 成績單
```{r}
DT::datatable(Econ31, options = list( bPaginate = FALSE)) 
```

Column 
---------------------------
### 雷達圖
```{r}
Econ_f31
```


第二學期 {data-navmenu="102學年度"}
=====================================
Column {.tabset }
---------------------------
### 學期小結
```{r }
cat("您總共修了",nrow(Econ32),"門課，\n 共",
    sum(Econ32$學分數),"學分，\n 總平均為",
    sum(Econ32_加權)/sum(Econ32$學分數),"分;\n\n其中，修了\n ",sum(Econ32_必$選修別=="必"),"門必修，\n   共",
    sum(Econ32_必$學分數),"學分，\n   平均為",
    sum(Econ32_必_加權)/sum(Econ32_必$學分數),"分;\n ",sum(Econ32_選$選修別=="選"),"門選修，\n   共",
    sum(Econ32_選$學分數),"學分，\n   平均為",
    sum(Econ32_選_加權)/sum(Econ32_選$學分數),"分;\n ",sum(Econ32_通$選修別=="通"),"門通識，\n   共",
    sum(Econ32_通$學分數),"學分，\n   平均為",
    sum(Econ32_通_加權)/sum(Econ32_通$學分數),"分。")
```

### 成績單
```{r}
DT::datatable(Econ32, options = list( bPaginate = FALSE)) 
```

Column 
---------------------------
### 雷達圖
```{r}
Econ_f32
```


全學年 {data-navmenu="103學年度" data-icon="fas fa-graduation-cap"}
=====================================
Column {.tabset }
-------------------------------------

### 本年度小結

```{r}
cat("您總共修了",nrow(Econ4),"門課，\n 共",
    sum(Econ4$學分數),"學分，\n 總平均為",
    sum(Econ4_加權)/sum(Econ4$學分數),"分;\n\n其中，修了\n ",sum(Econ4_必$選修別=="必"),"門必修，\n   共",
    sum(Econ4_必$學分數),"學分，\n   平均為",
    sum(Econ4_必_加權)/sum(Econ4_必$學分數),"分;\n ",sum(Econ4_選$選修別=="選"),"門選修，\n   共",
    sum(Econ4_選$學分數),"學分，\n   平均為",
    sum(Econ4_選_加權)/sum(Econ4_選$學分數),"分;\n ",sum(Econ4_通$選修別=="通"),"門通識。")
```

### 成績單

```{r}
DT::datatable(Econ4, options = list( bPaginate = FALSE)) 
```


### 進步幅度(成績單)
```{r}
DT::datatable(dEcon4, options = list( bPaginate = FALSE)) 
```

### 畢業進度(成績單)
```{r}
DT::datatable(dEcon4_credit, options = list( bPaginate = FALSE)) 
```


Column {.tabset }
---------------------------
### 進步幅度(雷達圖)
```{r}
Econ_f4
```

### 畢業進度
```{r}
fEcon4_credit
```


第一學期 {data-navmenu="103學年度"}
=====================================
Column {.tabset }
---------------------------
### 學期小結
```{r }
cat("您總共修了",nrow(Econ41),"門課，\n 共",
    sum(Econ41$學分數),"學分，\n 總平均為",
    sum(Econ41_加權)/sum(Econ41$學分數),"分;\n\n其中，修了\n ",sum(Econ41_必$選修別=="必"),"門必修，\n   共",
    sum(Econ41_必$學分數),"學分，\n   平均為",
    sum(Econ41_必_加權)/sum(Econ41_必$學分數),"分;\n ",sum(Econ41_選$選修別=="選"),"門選修，\n   共",
    sum(Econ41_選$學分數),"學分，\n   平均為",
    sum(Econ41_選_加權)/sum(Econ41_選$學分數),"分;\n ",sum(Econ41_通$選修別=="通"),"門通識。")
```

### 成績單
```{r}
DT::datatable(Econ41, options = list( bPaginate = FALSE)) 
```

Column 
---------------------------
### 雷達圖
```{r}
Econ_f41
```


第二學期 {data-navmenu="103學年度"}
=====================================
Column {.tabset }
---------------------------
### 學期小結
```{r }
cat("您總共修了",nrow(Econ42),"門課，\n 共",
    sum(Econ42$學分數),"學分，\n 總平均為",
    sum(Econ42_加權)/sum(Econ42$學分數),"分;\n\n其中，修了\n ",sum(Econ42_必$選修別=="必"),"門必修;\n ",sum(Econ42_選$選修別=="選"),"門選修，\n   共",
    sum(Econ42_選$學分數),"學分，\n   平均為",
    sum(Econ42_選_加權)/sum(Econ42_選$學分數),"分;\n ",sum(Econ42_通$選修別=="通"),"門通識。")
```

### 成績單
```{r}
DT::datatable(Econ42, options = list( bPaginate = FALSE)) 
```

Column 
---------------------------
### 雷達圖
```{r}
Econ_f42
```

