---
title: '20190918'
author: "Ching-Hsuan"
date: "2019/9/18"
output: html_notebook
---

#CH1
##1.1 data frame
###data frame是list的特例:每個元素為等長atomic vector。
###範例
```{r}
StuList <- list(
  次序=c(1,2,3,4,5,6,7,8),
  學號=c(172,214,322,425,517,833,752,114),
  姓名=c("小明","大雄","胖虎","小新","大白","阿華","小英","阿美"),
  性別=c("男","男","男","女","女","男","女","男"),
  成績=c(80,42,90,82,50,77,30,90)
  )
StuList 
as.data.frame(StuList) -> StuDFfromList 
StuDFfromList
```

###範例
```{r}
StuDF <- data.frame(
  次序=c(1,2,3,4,5,6,7,8),
  學號=c(172,214,322,425,517,833,752,114),
  姓名=c("小明","大雄","胖虎","小新","大白","阿華","小英","阿美"),
  性別=c("男","男","男","女","女","男","女","男"),
  成績=c(80,42,90,82,50,77,30,90)
  )
StuDF 
```

###資料結構
```{r}
class(StuDF)
typeof(StuDF)
length(StuDF) # 從向量角度看，同ncol
nrow(StuDF) # 從矩陣角度看
```

##1.2 dplyr套件:針對data frame的資料處理套件

###檢查變數結構
```{r}
library(dplyr)
str(StuDF)
head(StuDF)
tail(StuDF)
```

###1.2.1 slice：切割資料行
####依row位置選擇資料
```{r}
StuDF
slice(StuDF,1:3)
slice(StuDF,4:5)
slice(StuDF,n()) #n():最後一筆
```

####練習:使用slice顯示最後2筆資料。
```{r}
slice(StuDF,(n()-1):n())
```

####練習:使用slice顯示除了5-7筆的所有資料。
```{r}
slice(StuDF,-5:-7)
slice(StuDF,-(5:7))
slice(StuDF,c(-5,-6,-7))
```

####練習:只要1,4,8
```{r}
slice(StuDF,c(1,4,8))

```

####練習:政府開放平台:106學年大專院校校別學生數
```{r}
library(readr)
collegeData <- read_csv("https://raw.githubusercontent.com/tpemartin/github-data/master/103_student.csv")
```
#####檢查變數結構
```{r}
str(collegeData)
```

#####練習:顯示前4筆，後3筆，中間第101到110筆
```{r}
slice(collegeData,c(1:4))
slice(collegeData,(n()-2):n())
slice(collegeData,c(101:110))
```

###1.2.2 mutate：產生變數
####範例
```{r}
StuDF
mutate(StuDF,
       調分後成績=成績+10)
transmute(StuDF,
       調分後成績=成績+10) # 不保留其他變數

```

####若要更動原data frame內容，記得要回存：
#####法一
```{r}
StuDF
mutate(StuDF,
       調分後成績=成績+10) -> StuDF
```

#####法二
```{r}
StuDF
StuDF <- mutate(StuDF,
       調分後成績=成績+10) 
```

#####法三
```{r}
#不使用dplyr則必需使用$取出變數向量後，進行運算再回存到data frame裡新的變數裡：
StuDF$調分後成績 <-
  StuDF$成績+10
```


####練習:
```{r}
#在collegeData:新增變數男生及女生,其值為「一到四年級」所有男生及女生的加總。（男生使用dplyr, 女生不使用dplyr）; 新增變數男女生比，其值為前述男生/女生。
collegeData<-mutate(collegeData,男生=一年級男生+二年級男生+三年級男生+四年級男生,女生=一年級女生+二年級女生+三年級女生+四年級女生,男女生比=男生/女生)

```


###1.2.3 summarise：計算特徵值
####範例
```{r}
StuDF
summarise(StuDF,
        平均成績=mean(成績),
        最高分=max(成績),
        最低分=min(成績))
#summarise()會回傳一個data frame，其變數為計算特徵變數。
```

####練習
```{r}
#以上計算若把summarise改成mutate結果會如何？
mutate(StuDF,
        平均成績=mean(成績),
        最高分=max(成績),
        最低分=min(成績))
##每一筆資料都會增加相同的變數

#若老師的調分為原始成績加上「最高最低分差距除以5」，請產生調分成績:
StuDF<-mutate(StuDF,
       調分成績=成績+(max(成績)-min(成績))/5)
```

###1.2.4 select：選擇變數
####範例
```{r}
StuDF
mutate(StuDF,
        平均成績=mean(成績),
        最高分=max(成績),
        最低分=min(成績)) -> StuDF2
StuDF2
names(StuDF2) #顯示物件內元素名稱
select(StuDF2,
       姓名,學號,成績,調分後成績)
select(StuDF2,
       -次序,-性別,-最高分,-最低分)
```

####select可搭配select helpers:
#####starts_with(): Starts with a prefix字首.
#####ends_with(): Ends with a suffix字尾.
#####contains(): Contains a literal string.文字字符串
#####matches(): Matches a regular expression.
#####num_range(): Matches a numerical range like x01, x02, x03.
#####one_of(): Matches variable names in a character vector.
#####everything(): Matches all variables.
#####last_col(): Select last variable, possibly with an offset.

####範例:挑出含特定字元的變數
```{r}
select(StuDF2,
       次序,性別,
       contains("最"))

select(StuDF2,
       -次序,-性別,
       -contains("最"))
```

####練習
```{r}
#選出collegeData中所有男生變數：
select(collegeData,
       contains("男生"))
```

###1.2.5 filter：條件選取觀測值
####Logical predicates
```{r}
StuDF
# logical vector
logiChoose <- c(
  F,F,F,T,T,F,T,F
  )
# 使用logical vector選擇所要觀測值"女"
StuDF[logiChoose,]
```

####which()可顯示向量元素為真的位置。
```{r}
logiChoose
which(logiChoose)
slice(StuDF,which(logiChoose))
```

####使用logical predicate產生logical vector
```{r}
StuDF$性別=="女" #logical predicate
logiChoose <- StuDF$性別=="女"
StuDF[logiChoose,]
```

####常見的logical predicate:
#####範例:relational operators
```{r}
#女性，且成績大於60
StuDF$性別=="女" 
StuDF$成績>60

#combined with logical operator
(StuDF$性別=="女" & StuDF$成績>60) -> logiChoose2
logiChoose2
StuDF[logiChoose2,]
```

####使用filter
#####filter(data frame, logical predicates)
```{r}
StuDF
filter(StuDF,
       性別=="女")
filter(StuDF,
       (性別=="女" &
        成績>60))
filter(StuDF,
       性別=="女",
       成績>60) # 多個AND條件可用,分隔
```

#####練習
```{r}
#請計算StuDF中:女性平均成績，最高分，最低分
StuDF_female<-filter(StuDF,性別=="女")
mean(StuDF_female$成績)
max(StuDF_female$成績)
min(StuDF_female$成績)

#男性平均成績，最高分，最低分
StuDF_male<-filter(StuDF,性別=="男")
mean(StuDF_male$成績)
max(StuDF_male$成績)
min(StuDF_male$成績)
```

#####練習:
```{r}
#依以下各別情境，選出collegeData中符合情境的觀測值：
##縣市名稱為“30 臺北市”
###法一
filter(collegeData,
       縣市名稱=="30 臺北市"
       )
###法二
str_detect(
  collegeData$縣市名稱,
  "30"
  ) %>%
  collegeData[.,]

##縣市名稱為“30 臺北市”或“01 新北市”。（使用OR|或belong to %in%）
filter(collegeData,
       縣市名稱=="30 臺北市" | 縣市名稱=="01 新北市")
```

###1.2.6 group_by：分群計算
####group_by(data frame,分群變數):產生grouped data frame，用在mutate/transmute/summarise時會產生分群計算效果。

#####範例
```{r}
#step1:計算不同性別之平均成績及最高/低分
group_by(StuDF,
         性別) -> StuDF_by性別

#step2:使用grouped data frame
summarise(StuDF_by性別,
        平均成績=mean(成績),
        最高分=max(成績),
        最低分=min(成績))

# 使用ungrouped data frame
summarise(StuDF,
        平均成績=mean(成績),
        最高分=max(成績),
        最低分=min(成績))

#男女調分不同:各加其群組之「最高減最低分除以5」
mutate(
  StuDF_by性別,
  最高分=max(成績),
  最低分=min(成績),
  調分大小=(最高分-最低分)/5,
  調分後成績=成績+調分大小
) -> StuDF_依性別調分
StuDF_依性別調分

#依性別成績分:依性別及成績是否大於75分：
group_by(StuDF,
         性別,
         (成績>75)) -> StuDF_by性別成績

summarise(StuDF_by性別成績,
          平均成績=mean(成績),
          人數=n())
```
          
####mutate/transmute/summarise
#####若input為grouped data frame，其output也會是grouped data frame.
#####output若接著用，也會是分群計算的結果。
#####最好習慣接著ungroup
```{r}
ungroup(StuDF_依性別調分) -> StuDF_調分後
```

#####練習
```{r}
#計算collegeData中不同縣市名稱及體系別及等級別的一年級男生及一年級女生總數（使用sum）和學校數目。
group_by(collegeData,
         縣市名稱,體系別,等級別)-> collegeData_grouped

summarise(collegeData_grouped,
          一年級男生總數=sum(一年級男生),
          一年級女生總數=sum(一年級女生),
          學校數目=length(unique(學校名稱)))
```

###1.3 Pipe operator
####原例
```{r}
group_by(StuDF,
         性別) -> StuDF_by性別

mutate(
  StuDF_by性別,
  最高分=max(成績),
  最低分=min(成績),
  調分大小=(最高分-最低分)/5,
  調分後成績=成績+調分大小
  ) -> StuDF_依性別調分

ungroup(StuDF_依性別調分) -> 
  StuDF_調分後
```

####%>% pipe operator:
#####原則1:預設：%>% 把它左邊（LHS）的物件流入 它右邊（RHS）函數的argument第一個位置。 
```{r}
# group_by(StuDF,
#         性別) -> StuDF_by性別
StuDF %>% group_by(
         性別) -> StuDF_by性別

# mutate(
#   StuDF_by性別,
#   最高分=max(成績),
#   最低分=min(成績),
#   調分大小=(最高分-最低分)/5,
#   調分後成績=成績+調分大小
# ) -> StuDF_依性別調分

StuDF_by性別 %>%
mutate(
  最高分=max(成績),
  最低分=min(成績),
  調分大小=(最高分-最低分)/5,
  調分後成績=成績+調分大小
  ) -> StuDF_依性別調分

# ungroup(StuDF_依性別調分) -> 
#   StuDF_調分後
StuDF_依性別調分 %>% ungroup() -> 
  StuDF_調分後
```

#####原則2:若要流入右邊函數的「非」第一位置argument，則用.在右邊函數中標示。

#####原則3:%>% 可進行串接，則下一個%>%會以上個函數輸出結果當做新的LHS物件。串接使得語法更貼近人類語言：
```{r}
StuDF %>% # 將StuDF
  group_by(性別) %>% # 依性別分群
  mutate( # 接著計算各群的:
    最高分=max(成績),
    最低分=min(成績),
    調分大小=(最高分-最低分)/5,
    調分後成績=成績+調分大小
  )  %>% 
  ungroup() -> # 接著ungroup後輸出
  StuDF_調分後
```


#####練習
```{r}
#將collegeData，依等級別,縣市名稱分群後,計算一年級男/女生比例後,找出男女生比例最高的等級別,縣市名稱組合。
collegeData_group2<-group_by(collegeData,等級別,縣市名稱)
collegeData_性別比<-mutate(collegeData_group2,
                          男女生比=一年級男生/一年級女生
                          )
collegeData_性別比$男女生比
  [is.na(collegeData_性別比$男女生比)]<-000
collegeData_性別比$男女生比
  [is.infinite(collegeData_性別比$男女生比)]<-0000
collegeData_男女生比例最高<-
  collegeData_性別比
    [which.max(collegeData_性別比$男女生比),]
select(collegeData_男女生比例最高,
       等級別,縣市名稱,男女生比)


collegeData %>% group_by(等級別,縣市名稱) %>% mutate(男女生比=一年級男生/一年級女生) ->collegeData_性別比2
collegeData_性別比2$男女生比
  [is.na(collegeData_性別比2$男女生比)]<-000
collegeData_性別比2$男女生比
  [is.infinite(collegeData_性別比2$男女生比)]<-0000
collegeData_性別比2
  [which.max(collegeData_性別比2$男女生比),]                  %>% select(等級別,縣市名稱,男女生比)
```

  
#####練習
```{r}
#取得transcriptDataFinal
load(url("https://www.dropbox.com/s/duh5aaqgl2f5m3z/loopTranscriptData.Rda?raw=1"))

#計算每位學生每學期的平均成績。
transcriptDataFinal_group1<-
  group_by(transcriptDataFinal,學號,學年,學期)
transcriptDataFinal_每學期<-
  summarise(transcriptDataFinal_group1,
  平均成績=sum(學期成績)/sum(學分數)
         )

transcriptDataFinal %>% 
  group_by(學號,學年,學期) %>%
  summarise(平均成績=sum(學期成績*學分數)/sum(學分數))-> transcriptDataFinal_每學期

#練習:計算每位學生每學期學分數在必/選/通 三類的學分數比重。
c('學號','學屆','學系','學年','學期','學期成績','學分數','類別') -> names(transcriptDataFinal)
transcriptDataFinal_group2<-
  group_by(transcriptDataFinal,學號,學年,學期,類別)
transcriptDataFinal_group2<-
  summarise(transcriptDataFinal_group2,
  各學分=sum(學分數)
         )
transcriptDataFinal_比例<-
  mutate(transcriptDataFinal_group2,
  比例=各學分/sum(各學分)
  )

transcriptDataFinal %>% 
  group_by(學號,學年,學期,類別) %>%
  summarise(各學分=sum(學分數)) %>%
  mutate(比例=各學分/sum(各學分)
  )
                 
#學屆為100（即100學年入學）的學生，各系學生在學所修總學分數之中位數，何系最高？
transcriptDataFinal2<-
  filter(transcriptDataFinal,
         學屆=="100")
transcriptDataFinal_group4<-
  group_by(transcriptDataFinal2,
           學號,學系,學分數)
transcriptDataFinal_學分<-
  summarise(transcriptDataFinal_group4,
  學分=sum(學分數)
         )
transcriptDataFinal_總學分<-
  summarise(transcriptDataFinal_學分,
  總學分=sum(學分)
         )
unique(transcriptDataFinal_總學分$學系
       )
transcriptDataFinal_總學分2<-
  group_by(transcriptDataFinal_總學分,學系)
transcriptDataFinal_中位數<-
  summarise(transcriptDataFinal_總學分2,
  中位數=median(總學分)
         )
transcriptDataFinal_中位數最高<-
  transcriptDataFinal_中位數[which.max(
    transcriptDataFinal_中位數$中位數),]
transcriptDataFinal_中位數最高


transcriptDataFinal %>% 
  filter(學屆=="100") %>% 
  group_by(學號,學系,學分數) %>% 
  summarise(學分=sum(學分數)) %>% 
  summarise(總學分=sum(學分)) %>%
  group_by(學系) %>% 
  summarise(中位數=median(總學分))->
  transcriptDataFinal_中位數
transcriptDataFinal_中位數[which.max(
    transcriptDataFinal_中位數$中位數),]
transcriptDataFinal_中位數最高
```
