---
title: '20190911'
author: "Ching-Hsuan"
date: "2019/9/17"
output: html_document
---

```{r basic setup, message=FALSE, echo=TRUE, eval=T}
library(dplyr); library(stringr); library(ggplot2); library(plotly); library(lubridate); library(readr); library(tidyr); library(showtext)

font_add("QYuan","cwTeXQYuan-Medium.ttf") # 新增字體
showtext_auto(enable=TRUE) #啟用字體
theme_set(theme_classic())
knitr::opts_chunk$set(out.width='80%', fig.asp=.75, fig.align='center', fig.showtext=T)
```


##1.4 gather and spread
###1.4.1 gather
####範例
```{r}
df_gatherExample <- data.frame(
  country=c("A","B","C"),
  `1999`=c("0.7k","37k","212k"),
  `2000`=c("2k","80k","213k"),
  check.names = F)
df_gatherExample

gather(df_gatherExample,
       `1999`,`2000`,
       key="年份",value="人口")
```

####gather中的變數選擇可使用select helpers.

####練習
```{r}
#將collegeData裡各年級男女生人數合成兩個欄位，類別,人數，其中類別值為原始欄位名稱（即一年級男生，一年級女生，…等等），而人數則為對應人數。
collegeData <- read_csv("https://raw.githubusercontent.com/tpemartin/github-data/master/103_student.csv")

collegeData %>% 
 gather(contains("生"),
        key="類別",
        value="人數")->collegeData_gather
collegeData_gather


```

###練習
```{r}
#下載以下民國107年桃園各地區每月結婚對數：
library(readr)
df_taoyuanMarriage <- read_csv("https://data.tycg.gov.tw/opendata/datalist/datasetMeta/download?id=f95d1a33-ec56-44c5-a9ec-3afba8157e39&rid=fd2070ef-7431-4f9c-bc3a-82d7bfbcd2fb")

#將資料「一～十二月」縮排在月份變數，而其下的對應值縮排在對數變數。

df_taoyuanMarriage<-


#計算每個月份桃園總結婚對數。

gather(df_taoyuanMarriage,
       ends_with("月"),
       key="月份",value="對數"
      )


gather(df_taoyuanMarriage,
      -月份區域別,
       key="月份",value="人數")


#找出每個地區結婚最高峰月份。
```



###1.4.2 spread
####範例
```{r}
df_spreadExample <- data.frame(
  id = c(1,1,1,2,2,2),
  var = c("花朶萼片長度", "學名", "總類數"),
  value = c(5.1, "setosa", 1, 
            7.0, "versicolor", 2))
df_spreadExample
```

####將var變數依其值展開成不同欄位名稱，而欄位下所對應的值則為value對應值
```{r}
df_spreadExample
spread(df_spreadExample,
       var,value)
```

####練習
```{r}
#將前一個練習的gather data frame還原。
collegeData_gather %>%
  spread(
    類別,人數
  )
```

####練習
```{r}
#由collegeData計算：
#(hint: stringr套件裡str_detect(向量,文字特徵)可偵測向量裡每個元素是否包含某文字特徵。)
##每筆資料之男生總數、女生總數、學生總數

##每個學校之男生總數、女生總數、學生總數

```

####練習
```{r}
#下載台銀2018年各交易日收盤匯率：
df_twbankExchangeRate <- read_csv("http://www.bot.com.tw/Govinfo/opendata/csv/151/20180101-20181231-FXCRT.csv")
#留下日期、幣別、即期買入匯率，將幣別依其貨幣名稱spread成不同欄位，其下所屬值為即期買入匯率。



df_twbankExchangeRate %>%
  mutate(
    幣別=as.factor(幣別),
    即期買入匯率=as.double(即期買入匯率),
    即期賣出匯率=as.double(即期賣出匯率),
    日期=lubridate::ymd(日期)
  )->df_twbankExchangeRate


df_twbankExchangeRate %>%
  select(-即期賣出匯率) %>%
  spread(幣別,)
```

##1.5 變數類別調整
data frame的每個變數均為atomic vector，而atomic vector的class會影響之後作圖的合理性，故作圖前要先確保每個變數的class正確性：

numeric: as.numeric/as.double

integer: as.integer

factor: as.factor

date time: 使用lubridate套件

###練習
```{r}
#請將df_twbankExchangeRate的變數class做適當的修正。
```



##1.6 Data import

台灣中文資料常使用Windows BIG5編碼，然而它並不是國際標準的BIG5，有時encoding你選BIG5還是有亂碼，此時可以試試CP950，或ISO-8859系列編碼。

若Import Dataset失效，可以改以read_lines()先將文字檔內容原封不動讀入，再使用iconv()來嘗試各種編碼轉換組合，都沒問題才使用read_csv()讀入。

政府資料開放平台：每日外幣參考匯率 > 檢視資料

編碼格式: BIG5
以下範例將原始資料轉成UTF8編碼的csv檔儲存

```{r}
library(readr); library(dplyr)
# 線上引入原始資料成字串向量
read_lines("http://www.taifex.com.tw/data_gov/taifex_open_data.asp?data_name=DailyForeignExchangeRates") ->
  originalLines

# 將字串由CP950編碼改成UTF8再讀成data frame data2
originalLines %>%
  iconv(from="CP950",to="UTF8") %>% 
  read_csv() -> data2
```

```{r}
library(readr)
taifex_open_data <- read_csv("http://www.taifex.com.tw/data_gov/taifex_open_data.asp?data_name=DailyForeignExchangeRates",
locale = locale(encoding = "BIG5"))
```


##BIG5編碼也有數種，視中文語系地區而不同。對於世界不同語系，R可處理那些編碼可由以下指令查詢：

iconvlist()

##練習
```{r}
#試著從以下任意一個資料庫下載一個csv檔，並讀入R:
 ##總體統計資料庫(http://statdb.dgbas.gov.tw/pxweb/dialog/statfile9L.asp)、政府資料開放平台(https://data.gov.tw/)
library(readr)
uc_export_download_confirm_jeak_id_1ggm5IJS2ATjiWg4e205nJQrmPzJu1MjJ <- read_csv("https://drive.google.com/uc?export=download&confirm=jeak&id=1ggm5IJS2ATjiWg4e205nJQrmPzJu1MjJ",
                locale = locale(encoding = "BIG5"))


